# 筹建期间购入的土地使用权要摊销吗？

提问人：xumeie2009 时间：2010-02-09 20:47:56
筹建期间购入的土地使用权，厂房正在建设中，土地使用权要摊销吗？是否等进入经营期后再摊销？

回答人：chenyiwei
不建议采用“筹建期间不摊销”的做法。土地使用权的受益期限与企业是否处于筹建期无关。土地使用权应当在使用期限内摊销。

回答人：chenyiwei
回复 8 楼 xumeie2009 的帖子后任会计师应该有自己独立的专业判断。而且，对于后任会计师而言，第一年承接业务时往往是更正前任判断错误的唯一机会，以后年度就没有这样的机会了。

回答人：chenyiwei
回复 12 楼 HNWSH1682 的帖子房屋建筑物达到预定可使用状态期间的土地使用权摊销金额应计入在建工程成本。

回答人：chenyiwei
回复 19 楼 xumeie2009 的帖子这里面涉及到固定资产成本构成的问题。根据固定资产准则规定，固定资产的成本包括达到预定可使用状态之前所发生的必要、合理的支出，所以建设期间的土地使用权摊销应当计入在建工程的成本。但是完工以后的摊销不能改变房屋建筑物的状态，所以不属于为了使固定资产达到预定可使用状态所发生的必要、合理的支出，不能资本化计入固定资产价值。

提问人：zylcxq 时间：2010-02-11 16:24:52
感觉完工前也应摊销计当期损益

回答人：chenyiwei
回复 23 楼 湖田忽地 的帖子准则中没有直接的指引，但在实务中也是认可的处理方法，其准则依据和逻辑推理过程如我的回帖中所述。

回答人：chenyiwei
回复 24 楼 湖田忽地 的帖子“举个极端的例子：我国土地使用权是有年限的，比如住宅用地为 70 年，若在取得土地出让权之后，在第40 年将原建筑物拆除重建，建设期 5 年，剩余土地使用权还有 25 年，这时建筑物的预计可使用年限为 30 年，是按照土地剩余年限（ 25 年）还是按照预计可使用年限（ 30 年）折旧呢？”
这主要是一个法律问题了，即土地使用权期满以后，该土地及其地上建筑物的处置问题。在法律法规对此问题予以明确之前（例如前段时间对于住宅用地期满后自动续期是否需要补缴出让金的争论），是很难有明确结论的。

回答人：chenyiwei
回复 25 楼 xumeie2009 的帖子不能这样理解。 首先，根据《企业会计准则第 6 号—无形资产》的应用指南，“自行开发建造厂房等建筑物，相关的土地使用权与建筑物应当分别进行处理”。 其次，因为土地使用权年限和房屋建筑物折旧年限不同，参照固定资产准则规定，“固定资产的各组成部分具有不同使用寿命或者以不同方式为企业提供经济利益，适用不同折旧率或折旧方法的，应当分别将各组成部分确认为单项固定资产”。因此土地和房屋建筑物应当确认为不同的资产。当房屋建筑物的折旧年限短于土地使用权年限时，房屋使用期满拆除后，重新腾出的土地是可以用于其他用途的，因此土地的价值并非完全体现在目前建造的房屋建筑物中。

回答人：chenyiwei
回复 30 楼 xiang.wu 的帖子由于筹建期后房屋的折旧年限和土地使用权的剩余摊销年限不同，因此对以后每年计入损益的摊销／折旧额的确定还是有影响的。

提问人：温馨 wenxin 时间：2014-01-26 20:57:08
请教陈版，筹建期土地的摊销计入房屋的成本，那么，不在建设期，企业在原有土地上增加建设新房屋，是不是也该将土地的摊销计入房屋的成本呢？

回答人：chenyiwei
房屋实体建造期间，其所占土地使用权的摊销额可计入在建工程成本。这一原则同时适用于筹建期和正常经营期，因为准则对资产成本构成的规定并不因为企业是否处于筹建期而有不同。

提问人：温馨 wenxin 时间：2014-01-26 21:47:05
按照陈版的看法，是不是说房屋的价值应该包含土地使用权的摊销价值呢？可是准则明确说土地的价值不计入房屋的价值应该单独进行核算摊销。

回答人：chenyiwei
不矛盾。土地和房屋是两项单独的资产，其原值不能合并，但房屋建造期间的土地使用权摊销额可以作为房屋建造的必要支出计入房屋建筑物的成本。

提问人：温馨 wenxin 时间：2014-01-30 16:37:04
再次请教陈版，企业筹建期土地的摊销计入房屋的成本了，在企业所得税汇算清缴时需要纳税调减当期的应纳税所得额吗？

回答人：chenyiwei
一般不能。参考国家税务总局公告 2012 年第 15 号第八条。